臺灣臺北地方法院民事簡易判決
110年度北簡字第11822號
原      告  林聖辰  

被      告  合作金庫商業銀行股份有限公司

法定代理人  雷仲達  
訴訟代理人  張竣堯  
上列當事人間請求債務人異議之訴事件，本院於中華民國110年1
1月9日言詞辯論終結，本院判決如下︰
    主      文
本院一一○年度司執字第六○九六四號清償債務強制執行事件，於
超過新臺幣肆拾捌萬柒仟柒佰貳拾參元及自民國一百零五年九月
二十四日起至清償日止，按週年利率百分之四計算之利息，暨按
上開利率百分之二十計算之違約金部分，所為之執行程序應予撤
銷。
原告其餘之訴駁回。
訴訟費用新臺幣伍仟貳佰玖拾元由原告負擔。
    事實及理由
一、原告主張：本件債務係原告於民國85年5月14日被訴外人丁
    莉邀同為連帶保證人向被告借款，而應連帶給付新臺幣(下
    同)487,723元，然訴外人中麟營造股份有限公司(下稱中麟
    營造公司)已代扣原告之薪資共446,447元，並以如附表所示
    之支票還款予被告，故原告僅積欠41,276元，爰提起債務人
    異議之訴。並聲明：本院110年度司執字第60964號兩造間強
    制執行事件（下稱系爭執行事件）之強制執行程序應予撤銷
　　。
二、被告辯稱：被告對系爭執行事件之債權係依臺灣新北地方法
    院99年司執蘭字第17875號債權憑證，兩造間系爭執行事件
　　，前蒙本院核發105年司執字第58018號執行命令移轉原告於
    中麟營造公司之薪資債權，前述執行款於105年11月至107年
    5月間共扣得432,515元，其中170,588元分配予被告，另261
    ,927元係分配予該案另一併案債權人即南桃園分行(本院105
    年司執112345號案併入)，與本件無關；前揭170,588元經沖
    償債務後，尚餘487,723元及自105年09月24日起至清償日止
    ，按週年利率4%計算之利息，暨按上開利率20%計算之違約
    金未清償等語。並聲明：原告之訴駁回。
三、按執行名義成立後，如有消滅或妨礙債權人請求之事由發生
　　，債務人得於強制執行程序終結前，向執行法院對債權人提
    起異議之訴，強制執行法第14條第1項前段定有明文。又所
    謂消滅債權人請求之事由，例如清償、提存、抵銷、免除、
    混同、債權讓與、債務承擔、更改、消滅時效完成、解除條
    件成就、契約解除或撤銷、另訂和解契約，或其他類此之情
    形（最高法院98年台上字第1899號判決參照）。經查，被告
    以臺灣新北地方法院99年司執字第17875號債權憑證為執行
    名義，聲請就被告之財產為強制執行（案列本院110年度司
    執字第60964號）等情，業據本院依職權調閱本院110年度司
    執字第60964號，經核無訛。原告雖主張訴外人中麟營造公
    司已代扣原告之薪資共446,447元，並以如附表所示之支票
    還款予被告，故原告僅積欠41,276元云云，惟被告辯稱：前
    揭款項分配予被告者僅為如附表編號1、2、4、5、7、8、11
    之支票，共170,588元，其餘款項係清償該案另一併案債權
    人即南桃園分行等語。經查，如附表所示編號3、9、10、12
    號之支票影本，其上係蓋南桃園分行之印章等情，有原告提
    出之前揭支票影本在卷可稽（見本院卷第17、19、31、35頁
    ），至如附表所示編號6之支票，其上雖蓋有松江分行之印
    章，惟該支票原應寄送至南桃園分行，因訴外人中麟營造公
    司誤寄至被告處，為避免該支票於寄送路途遺失，故被告與
    南桃園分行確認後，將該支票於106年7月13先存入被告帳戶
    ，待交換入帳後，再由被告於106年7月18日匯款至該併案債
    權人南桃園分行帳號:0000-000000000之專戶等情，業據被
    告提出被告帳號0000-000000000存摺封面及交易明細、106
    年7月18日交易傳票及說明等件影本在卷可參(見本院卷第97
    至105頁)，堪認如附表所示編號3、6、9、10、12號之支票
    確係清償南桃園分行之另筆債務，而非清償本件債務，是被
    告前揭所辯堪可採信。次查，本件如附表所示編號1、2、4
    、5、7、8、11之支票，共170,588元，於清償本件債務後，
    尚餘487,723元及自105年09月24日起至清償日止，按週年利
    率4%計算之利息，暨按上開利率20%計算之違約金未清償等
    情，業據被告提出沖銷明細表在卷可佐(見本院卷第69頁)，
    是被告辯稱原告尚積欠被告487,723元及及自105年09月24日
    起至清償日止，按週年利率4%計算之利息，暨按上開利率20
    %計算之違約金未清償等語，堪可採信。
四、從而，原告依強制執行法第14條第1項之規定，訴請系爭執
    行事件於超過487,723元及自105年09月24日起至清償日止，
    按週年利率4%計算之利息，暨按上開利率20%計算之違約金
    部分，所為之執行程序，應予撤銷，為有理由，應予准許。
    逾此範圍之請求，則屬無據，應予駁回。
五、本件事證已臻明確，兩造其餘之攻擊或防禦方法及未經援用
    之證據，經本院斟酌後，認為均不足以影響本判決之結果，
    爰不逐一詳予論駁，併予敘明。　　　　　　　　
六、訴訟費用負擔之依據：民事訴訟法第79條。
中　　華　　民　　國　　110 　年　　11　　月　　23　　日
　　　　　　　  　       臺北簡易庭　
　　　　　　　　　            法　    官　郭美杏
以上正本係照原本作成。
如不服本判決，應於判決送達後20日內向本院（臺北市○○○路
0 段000 巷0 號）提出上訴狀。（須按他造當事人之人數附繕本
）。如委任律師提起上訴者，應一併繳納上訴審裁判費。
中　　華　　民　　國　　110 　年　　11　　月　　23　　日
            　　　　　　　　　書　記　官  林玗倩
計　　算　　書
項　　　　目             金　額（新臺幣）     　　備　註
第一審裁判費   　 　　   5,290元
合　　　　計　　　       5,290元
附表：
編號 發票人 金額（新台幣） 支票號碼 支票發票日（民國） 1 中麟營造公司 78,800元 JD0000000 105.11.18 2 中麟營造公司 15,336元 JD0000000 106.01.12 3 中麟營造公司 43,764元 JD0000000 106.01.12 4 中麟營造公司 10,224元 JD0000000 106.03.27 5 中麟營造公司 20,449元 JD0000000 106.07.10 6 中麟營造公司 58,351元 JD0000000 106.07.10 7 中麟營造公司 15,336元 HA0000000 106.10.26 8 中麟營造公司 15,336元 ACK0000000 107.01.22 9 中麟營造公司 43,764元 ACK0000000 107.01.22 10 中麟營造公司 43,108元 JD0000000 107.05.04 11 中麟營造公司 15,107元 JD0000000 107.05.04 12 中麟營造公司 43,108元 JD0000000 107.05.04